---
title: "00.Fig.RORC_RORA.exp"
---

```{r knitr, include = FALSE}
DOCNAME <- "00.Fig.RORC_RORA.exp"
dir.create(here::here("output", DOCNAME), showWarnings = FALSE)

NOW <- Sys.time()
# Time chunks during knitting
knitr::knit_hooks$set(timeit = function(before) {
  if (before) {
    print(paste("Start:", Sys.time()))
    NOW <<- Sys.time()
  } else {
    print(paste("Stop:", Sys.time()))
    print(Sys.time() - NOW)
  }
})

knitr::opts_chunk$set(
  autodep        = TRUE,
  cache          = FALSE,
  cache.path     = paste0("cache/", DOCNAME, "/"),
  cache.lazy     = FALSE,
  cache.comments = FALSE,
  echo           = FALSE,
  error          = FALSE,
  fig.align      = "center",
  fig.width      = 10,
  fig.height     = 8,
  message        = FALSE,
  warning        = FALSE,
  timeit         = TRUE
)
```

## Setup

Load packages

```{r libaries, cache = FALSE, message=FALSE, warning=FALSE}
# Tidyverse
library(tidyverse)

# Plotting
library(scales)
library(EnvStats)
library(ggplotify)
library(ggcorrplot)
library(ggpubr)
library(ggrepel)
library(ggrastr)

# patch
library(patchwork)
library(cowplot)
my_theme <- theme_cowplot(
  font_size = 6, # Overall font size
  rel_small = 6 / 6, # axis tick labels
  rel_tiny = 6 / 6, # caption
  rel_large = 6 / 6 # title
)
geom.text.size <- 6 / (14 / 5)

# heatmap
library(pheatmap)
library(ComplexHeatmap)

# color
library(ggsci)

# Seurat
library(Seurat)
```

Load code

```{r source, cache = FALSE}
source(here::here("code/preprocess.R"))
source(here::here("code/glm.R"))
source(here::here("code/color.R"))
source(here::here("code/plot.R"))
```

## RORC {.tabset}

```{r}
goi <- "RORC"
```

### CD8

Load rds

```{r load-rds, cache=FALSE}
srat_cd8 <- readRDS(here::here("output/04.rm_cells/seurat_cd8.rds"))
Idents(srat_cd8) <- "level_3"
srat_cd8
```

in subtypes

```{r fig.width=3, fig.height=2}
VlnPlot(srat_cd8, features = goi, pt.size = 0.001) +
  scale_fill_manual(values = t_level_3_color) +
  labs(x = NULL, y = "Exp.") +
  my_theme +
  NoLegend() +
  theme(axis.text.x = element_text(angle = 60, hjust = 1))

# save
ggsave2(
  filename = here::here("output", DOCNAME, paste0("Fig.CD8_level3_", goi, ".pdf")),
  height = 2, width = 3, device = cairo_pdf
)
```

在 Tex 中在 origin2 不同位置的表达情况

```{r fig.width=2, fig.height=1.8}
VlnPlot(subset(srat_cd8, subset = level_2 == "Tex"),
              features = goi, group.by = "Origin2_n", pt.size = 0.01) +
  scale_fill_manual(values = origin2_color_maps) +
  labs(x = NULL, y = "Exp.", title = "Tex") +
  my_theme +
  NoLegend() +
  theme(axis.text.x = element_text(angle = 60, hjust = 1))

# save
ggsave2(
  filename = here::here("output", DOCNAME, paste0("Fig.CD8-Tex_Origin2_", goi, ".pdf")),
  height = 1.8, width = 2, device = cairo_pdf
)
```

### CD4 & Treg

```{r load-rds, cache=FALSE}
srat_cd4 <- readRDS(here::here("output/04.rm_cells/seurat_cd4_treg.rds"))
Idents(srat_cd4) <- "level_3"
srat_cd4
```

in subtypes

```{r fig.width=3, fig.height=2}
VlnPlot(srat_cd4, features = goi, pt.size = 0.01) +
  scale_fill_manual(values = t_level_3_color) +
  labs(x = NULL, y = "Exp.") +
  my_theme +
  NoLegend() +
  theme(axis.text.x = element_text(angle = 60, hjust = 1))

# save
ggsave2(
  filename = here::here("output", DOCNAME, paste0("Fig.CD4-Treg_level3_", goi, ".pdf")),
  height = 2, width = 3, device = cairo_pdf
)
```

在 Treg 中在 origin2 不同位置的表达情况

```{r fig.width=2, fig.height=1.8}
VlnPlot(subset(srat_cd4, subset = level_1 == "Treg"),
              features = goi, group.by = "Origin2_n", pt.size = 0.01) +
  scale_fill_manual(values = origin2_color_maps) +
  labs(x = NULL, y = "Exp.", title = "Treg") +
  my_theme +
  NoLegend() +
  theme(axis.text.x = element_text(angle = 60, hjust = 1))

# save
ggsave2(
  filename = here::here("output", DOCNAME, paste0("Fig.Treg_Origin2_", goi, ".pdf")),
  height = 1.8, width = 2, device = cairo_pdf
)
```

### DC

Load meta data

```{r load-meta, message=FALSE, warning=FALSE}
meta.data <- read_csv(here::here("output/04.rm_cells/seurat_dc.cellmeta.csv")) %>% 
  mutate(
    level_2 = case_when(
      level_2 == "tDC" ~ "mregDC",
      TRUE ~ level_2
    ),
    level_3 = case_when(
      level_3 == "tDC-C3" ~ "mregDC-C3",
      TRUE ~ level_3
    )
  )
sam_info <- read_csv(here::here("data/sample_info.3.csv")) %>%
  mutate(cell.filtered = as.numeric(cell.filtered))
```

Load rds

```{r load-rds, cache=FALSE}
srat_dc = readRDS(here::here('output/04.rm_cells/seurat_dc.rds'))
srat_dc
```

Modify srat

- tDC to mregDC
- levels

```{r}
srat_dc@meta.data <- srat_dc@meta.data %>% 
  rownames_to_column() %>% 
  mutate(
    level_2 = case_when(
      level_2 == "tDC" ~ "mregDC",
      TRUE ~ level_2
    ),
    level_3 = case_when(
      level_3 == "tDC-C3" ~ "mregDC-C3",
      TRUE ~ level_3
    )
  ) %>% 
  mutate(
    level_3 = factor(level_3, levels = c("cDC2-C1", "cDC2-C2", "mregDC-C3", "cDC1-C5", "cDC1-C6", "pDC-C7", "pDC-C8", "pDC-C4"))
  ) %>% 
  column_to_rownames()

Idents(srat_dc) <- "level_3"
```

in subtypes

```{r fig.width=3, fig.height=2}
VlnPlot(srat_dc, features = goi, pt.size = 0.01) +
  scale_fill_manual(values = mye_level_3_color) +
  labs(x = NULL, y = "Exp.") +
  my_theme +
  NoLegend() +
  theme(axis.text.x = element_text(angle = 60, hjust = 1))

# save
ggsave2(
  filename = here::here("output", DOCNAME, paste0("Fig.dc_level3_", goi, ".pdf")),
  height = 2, width = 3, device = cairo_pdf
)
```

在 mregDC、pDC-C4 中在 origin2 不同位置的表达情况

```{r fig.width=2, fig.height=2.5}
p1 <- VlnPlot(subset(srat_dc, subset = level_3 == "mregDC-C3"),
              features = goi, group.by = "Origin2_n", pt.size = 0.01) +
  scale_fill_manual(values = origin2_color_maps) +
  labs(x = NULL, y = "Exp.", title = "mregDC-C3") +
  my_theme +
  NoLegend() +
  theme(axis.text.x = element_blank())
p2 <- VlnPlot(subset(srat_dc, subset = level_3 == "pDC-C4"),
              features = goi, group.by = "Origin2_n", pt.size = 0.01) +
  scale_fill_manual(values = origin2_color_maps) +
  labs(x = NULL, y = "Exp.", title = "pDC-C4") +
  my_theme +
  NoLegend() +
  theme(axis.text.x = element_text(angle = 60, hjust = 1))
p1/p2

# save
ggsave2(
  filename = here::here("output", DOCNAME, paste0("Fig.dc_Origin2_", goi, ".pdf")),
  height = 2.5, width = 2, device = cairo_pdf
)
```

### Fib

```{r load-rds, cache=FALSE}
srat_fib <- readRDS(here::here("output/04.rm_cells/seurat_fibroblasts.rds"))
Idents(srat_fib) <- "level_3"
srat_fib
```

in subtypes

```{r fig.width=3, fig.height=2}
VlnPlot(srat_fib, features = goi, pt.size = 0.01) +
  scale_fill_manual(values = fib_level_3_color) +
  labs(x = NULL, y = "Exp.") +
  my_theme +
  NoLegend() +
  theme(axis.text.x = element_text(angle = 60, hjust = 1))

# save
ggsave2(
  filename = here::here("output", DOCNAME, paste0("Fig.fib_level3_", goi, ".pdf")),
  height = 2, width = 3, device = cairo_pdf
)
```

成纤维细胞(分iCAF/myCAF) 在不同位置的表达情况 origin 2的表达情况 提琴图

```{r fig.width=2, fig.height=3}
p1 <- VlnPlot(subset(srat_fib, subset = level_2 == "iCAF"),
              features = goi, group.by = "Origin2_n", pt.size = 0.01) +
  scale_fill_manual(values = origin2_color_maps) +
  labs(x = NULL, y = "Exp.", title = "iCAF") +
  my_theme +
  NoLegend() +
  theme(axis.text.x = element_text(angle = 60, hjust = 1))
p2 <- VlnPlot(subset(srat_fib, subset = level_2 == "myCAF"),
              features = goi, group.by = "Origin2_n", pt.size = 0.01) +
  scale_fill_manual(values = origin2_color_maps) +
  labs(x = NULL, y = "Exp.", title = "myCAF") +
  my_theme +
  NoLegend() +
  theme(axis.text.x = element_text(angle = 60, hjust = 1))
p1/p2

# save
ggsave2(
  filename = here::here("output", DOCNAME, paste0("Fig.fib_Origin2_", goi, ".pdf")),
  height = 4, width = 2, device = cairo_pdf
)
```

### Endo

Load rds

```{r load-rds, cache=FALSE}
srat_endo <- readRDS(here::here("output/04.rm_cells/seurat_endothelia.rds"))
Idents(srat_endo) <- "level_2"
srat_endo
```

in endo subtypes

```{r fig.width=3, fig.height=2}
VlnPlot(srat_endo, features = goi, pt.size = 0.01) +
  scale_fill_manual(values = endo_level_2_color) +
  labs(x = NULL, y = "Exp.") +
  my_theme +
  NoLegend() +
  theme(axis.text.x = element_text(angle = 60, hjust = 1))

# save
ggsave2(
  filename = here::here("output", DOCNAME, paste0("Fig.endo_level2_", goi, ".pdf")),
  height = 2, width = 3, device = cairo_pdf
)
```

Pcv/immature/tip细胞, 在不同位置的表达情况 origin 2 提琴图

```{r fig.width=2, fig.height=4}
p1 <- VlnPlot(subset(srat_endo, subset = level_1.5 == "pcv"),
              features = goi, group.by = "Origin2_n", pt.size = 0.01) +
  scale_fill_manual(values = origin2_color_maps) +
  labs(x = NULL, y = "Exp.", title = "pcv") +
  my_theme +
  NoLegend() +
  theme(axis.text.x = element_text(angle = 60, hjust = 1))
p2 <- VlnPlot(subset(srat_endo, subset = level_1.5 == "immature"),
              features = goi, group.by = "Origin2_n", pt.size = 0.01) +
  scale_fill_manual(values = origin2_color_maps) +
  labs(x = NULL, y = "Exp.", title = "immature") +
  my_theme +
  NoLegend() +
  theme(axis.text.x = element_text(angle = 60, hjust = 1))
p3 <- VlnPlot(subset(srat_endo, subset = level_1.5 == "tip cell"),
              features = goi, group.by = "Origin2_n", pt.size = 0.01) +
  scale_fill_manual(values = origin2_color_maps) +
  labs(x = NULL, y = "Exp.", title = "tip cell") +
  my_theme +
  NoLegend() +
  theme(axis.text.x = element_text(angle = 60, hjust = 1))
p1/p2/p3

# save
ggsave2(
  filename = here::here("output", DOCNAME, paste0("Fig.endo_Origin2_", goi, ".pdf")),
  height = 4, width = 2, device = cairo_pdf
)
```

## RORA {.tabset}

```{r}
goi <- "RORA"
```

### CD8

in subtypes

```{r fig.width=3, fig.height=2}
VlnPlot(srat_cd8, features = goi, pt.size = 0.001) +
  scale_fill_manual(values = t_level_3_color) +
  labs(x = NULL, y = "Exp.") +
  my_theme +
  NoLegend() +
  theme(axis.text.x = element_text(angle = 60, hjust = 1))

# save
ggsave2(
  filename = here::here("output", DOCNAME, paste0("Fig.CD8_level3_", goi, ".pdf")),
  height = 2, width = 3, device = cairo_pdf
)
```

在 Tex 中在 origin2 不同位置的表达情况

```{r fig.width=2, fig.height=1.8}
VlnPlot(subset(srat_cd8, subset = level_2 == "Tex"),
              features = goi, group.by = "Origin2_n", pt.size = 0.01) +
  scale_fill_manual(values = origin2_color_maps) +
  labs(x = NULL, y = "Exp.", title = "Tex") +
  my_theme +
  NoLegend() +
  theme(axis.text.x = element_text(angle = 60, hjust = 1))

# save
ggsave2(
  filename = here::here("output", DOCNAME, paste0("Fig.CD8-Tex_Origin2_", goi, ".pdf")),
  height = 1.8, width = 2, device = cairo_pdf
)
```

### CD4 & Treg

in subtypes

```{r fig.width=3, fig.height=2}
VlnPlot(srat_cd4, features = goi, pt.size = 0.001) +
  scale_fill_manual(values = t_level_3_color) +
  labs(x = NULL, y = "Exp.") +
  my_theme +
  NoLegend() +
  theme(axis.text.x = element_text(angle = 60, hjust = 1))

# save
ggsave2(
  filename = here::here("output", DOCNAME, paste0("Fig.CD4-Treg_level3_", goi, ".pdf")),
  height = 2, width = 3, device = cairo_pdf
)
```

在 Treg 中在 origin2 不同位置的表达情况

```{r fig.width=2, fig.height=1.8}
VlnPlot(subset(srat_cd4, subset = level_1 == "Treg"),
              features = goi, group.by = "Origin2_n", pt.size = 0.01) +
  scale_fill_manual(values = origin2_color_maps) +
  labs(x = NULL, y = "Exp.", title = "Treg") +
  my_theme +
  NoLegend() +
  theme(axis.text.x = element_text(angle = 60, hjust = 1))

# save
ggsave2(
  filename = here::here("output", DOCNAME, paste0("Fig.Treg_Origin2_", goi, ".pdf")),
  height = 1.8, width = 2, device = cairo_pdf
)
```

### DC

in subtypes

```{r fig.width=3, fig.height=2}
VlnPlot(srat_dc, features = goi, pt.size = 0.001) +
  scale_fill_manual(values = mye_level_3_color) +
  labs(x = NULL, y = "Exp.") +
  my_theme +
  NoLegend() +
  theme(axis.text.x = element_text(angle = 60, hjust = 1))

# save
ggsave2(
  filename = here::here("output", DOCNAME, paste0("Fig.dc_level3_", goi, ".pdf")),
  height = 2, width = 3, device = cairo_pdf
)
```

在 mregDC、pDC-C4 中在 origin2 不同位置的表达情况

```{r fig.width=2, fig.height=2.5}
p1 <- VlnPlot(subset(srat_dc, subset = level_3 == "mregDC-C3"),
              features = goi, group.by = "Origin2_n", pt.size = 0.01) +
  scale_fill_manual(values = origin2_color_maps) +
  labs(x = NULL, y = "Exp.", title = "mregDC-C3") +
  my_theme +
  NoLegend() +
  theme(axis.text.x = element_blank())
p2 <- VlnPlot(subset(srat_dc, subset = level_3 == "pDC-C4"),
              features = goi, group.by = "Origin2_n", pt.size = 0.01) +
  scale_fill_manual(values = origin2_color_maps) +
  labs(x = NULL, y = "Exp.", title = "pDC-C4") +
  my_theme +
  NoLegend() +
  theme(axis.text.x = element_text(angle = 60, hjust = 1))
p1/p2

# save
ggsave2(
  filename = here::here("output", DOCNAME, paste0("Fig.dc_Origin2_", goi, ".pdf")),
  height = 2.5, width = 2, device = cairo_pdf
)
```

### Fib

in subtypes

```{r fig.width=3, fig.height=2}
VlnPlot(srat_fib, features = goi, pt.size = 0.001) +
  scale_fill_manual(values = fib_level_3_color) +
  labs(x = NULL, y = "Exp.") +
  my_theme +
  NoLegend() +
  theme(axis.text.x = element_text(angle = 60, hjust = 1))

# save
ggsave2(
  filename = here::here("output", DOCNAME, paste0("Fig.fib_level3_", goi, ".pdf")),
  height = 2, width = 3, device = cairo_pdf
)
```

成纤维细胞(分iCAF/myCAF) 在不同位置的表达情况 origin 2的表达情况 提琴图

```{r fig.width=2, fig.height=3}
p1 <- VlnPlot(subset(srat_fib, subset = level_2 == "iCAF"),
              features = goi, group.by = "Origin2_n", pt.size = 0.01) +
  scale_fill_manual(values = origin2_color_maps) +
  labs(x = NULL, y = "Exp.", title = "iCAF") +
  my_theme +
  NoLegend() +
  theme(axis.text.x = element_text(angle = 60, hjust = 1))
p2 <- VlnPlot(subset(srat_fib, subset = level_2 == "myCAF"),
              features = goi, group.by = "Origin2_n", pt.size = 0.01) +
  scale_fill_manual(values = origin2_color_maps) +
  labs(x = NULL, y = "Exp.", title = "myCAF") +
  my_theme +
  NoLegend() +
  theme(axis.text.x = element_text(angle = 60, hjust = 1))
p1/p2

# save
ggsave2(
  filename = here::here("output", DOCNAME, paste0("Fig.fib_Origin2_", goi, ".pdf")),
  height = 4, width = 2, device = cairo_pdf
)
```

### Endo

in endo subtypes

```{r fig.width=3, fig.height=2}
VlnPlot(srat_endo, features = goi, pt.size = 0.01) +
  scale_fill_manual(values = endo_level_2_color) +
  labs(x = NULL, y = "Exp.") +
  my_theme +
  NoLegend() +
  theme(axis.text.x = element_text(angle = 60, hjust = 1))

# save
ggsave2(
  filename = here::here("output", DOCNAME, paste0("Fig.endo_level2_", goi, ".pdf")),
  height = 2, width = 3, device = cairo_pdf
)
```

Pcv/immature/tip细胞, 在不同位置的表达情况 origin 2 提琴图

```{r fig.width=2, fig.height=4}
p1 <- VlnPlot(subset(srat_endo, subset = level_1.5 == "pcv"),
              features = goi, group.by = "Origin2_n", pt.size = 0.01) +
  scale_fill_manual(values = origin2_color_maps) +
  labs(x = NULL, y = "Exp.", title = "pcv") +
  my_theme +
  NoLegend() +
  theme(axis.text.x = element_text(angle = 60, hjust = 1))
p2 <- VlnPlot(subset(srat_endo, subset = level_1.5 == "immature"),
              features = goi, group.by = "Origin2_n", pt.size = 0.01) +
  scale_fill_manual(values = origin2_color_maps) +
  labs(x = NULL, y = "Exp.", title = "immature") +
  my_theme +
  NoLegend() +
  theme(axis.text.x = element_text(angle = 60, hjust = 1))
p3 <- VlnPlot(subset(srat_endo, subset = level_1.5 == "tip cell"),
              features = goi, group.by = "Origin2_n", pt.size = 0.01) +
  scale_fill_manual(values = origin2_color_maps) +
  labs(x = NULL, y = "Exp.", title = "tip cell") +
  my_theme +
  NoLegend() +
  theme(axis.text.x = element_text(angle = 60, hjust = 1))
p1/p2/p3

# save
ggsave2(
  filename = here::here("output", DOCNAME, paste0("Fig.endo_Origin2_", goi, ".pdf")),
  height = 4, width = 2, device = cairo_pdf
)
```

## RORC TF

```{r}
get_tf_activity <- function(srat_obj = NULL, pyscenic_prefix=NULL, goi = NULL){
  aucell_res_path <- "/work/home/project/scESCA/pySCENIC/200227_6samples"
aucell_tf <- read_csv(file.path(aucell_res_path, paste0(paste0("seurat_", pyscenic_prefix), ".TF.auc_mtx.csv"))) %>%
  mutate(Regulon = str_replace(Regulon, "[(][+][)]", "")) %>%
  filter(Regulon == goi) %>%
  column_to_rownames(var = "Regulon") %>%
  t() %>%
  as.data.frame() %>%
  rownames_to_column("barcode") %>% 
  dplyr::rename(goi_TF = !!sym(goi))

srat_obj@meta.data <- srat_obj@meta.data %>% 
  rownames_to_column("barcode") %>% 
  left_join(aucell_tf, by = "barcode") %>% 
  mutate(goi_TF = replace_na(goi_TF, -100)) %>% 
  column_to_rownames("barcode")
# subset
srat_obj <- subset(srat_obj, subset = goi_TF != -100)
return(srat_obj)
}
```

```{r}
goi <- "RORC"
```

### CD8

```{r}
srat <- get_tf_activity(srat_obj = srat_cd8, pyscenic_prefix = "cd8.random1", goi = goi)
```

in subtypes

```{r fig.width=3, fig.height=2}
VlnPlot(srat, features = "goi_TF", pt.size = 0) +
  scale_fill_manual(values = t_level_3_color) +
  labs(x = NULL, y = "TF activity") +
  my_theme +
  NoLegend() +
  theme(axis.text.x = element_text(angle = 60, hjust = 1))

# save
ggsave2(
  filename = here::here("output", DOCNAME, paste0("Fig.CD8_level3_", goi, ".pySCENIC.pdf")),
  height = 2, width = 3, device = cairo_pdf
)
```

在 Tex 中在 origin2 不同位置的表达情况

```{r fig.width=2, fig.height=1.8}
VlnPlot(subset(srat, subset = level_2 == "Tex"),
              features = "goi_TF", group.by = "Origin2_n", pt.size = 0) +
  scale_fill_manual(values = origin2_color_maps) +
  labs(x = NULL, y = "TF activity", title = "Tex") +
  my_theme +
  NoLegend() +
  theme(axis.text.x = element_text(angle = 60, hjust = 1))

# save
ggsave2(
  filename = here::here("output", DOCNAME, paste0("Fig.CD8-Tex_Origin2_", goi, ".pySCENIC.pdf")),
  height = 1.8, width = 2, device = cairo_pdf
)
```

### CD4 & Treg

```{r}
srat <- get_tf_activity(srat_obj = srat_cd4, pyscenic_prefix = "cd4.random1", goi = goi)
```

in subtypes

```{r fig.width=3, fig.height=2}
VlnPlot(srat, features = "goi_TF", pt.size = 0) +
  scale_fill_manual(values = t_level_3_color) +
  labs(x = NULL, y = "TF activity") +
  my_theme +
  NoLegend() +
  theme(axis.text.x = element_text(angle = 60, hjust = 1))

# save
ggsave2(
  filename = here::here("output", DOCNAME, paste0("Fig.CD4_level3_", goi, ".pySCENIC.pdf")),
  height = 2, width = 3, device = cairo_pdf
)
```

### Treg

```{r load-rds, cache=FALSE}
srat_treg <- readRDS(here::here("output/04.rm_cells/seurat_treg.rds"))
Idents(srat_treg) <- "level_3"
srat_treg
```


```{r}
srat <- get_tf_activity(srat_obj = srat_treg, pyscenic_prefix = "treg", goi = goi)
```

在 Treg 中在 origin2 不同位置的表达情况

```{r fig.width=2, fig.height=1.8}
VlnPlot(subset(srat, subset = level_1 == "Treg"),
              features = "goi_TF", group.by = "Origin2_n", pt.size = 0) +
  scale_fill_manual(values = origin2_color_maps) +
  labs(x = NULL, y = "TF activity", title = "Treg") +
  my_theme +
  NoLegend() +
  theme(axis.text.x = element_text(angle = 60, hjust = 1))

# save
ggsave2(
  filename = here::here("output", DOCNAME, paste0("Fig.Treg_Origin2_", goi, ".pySCENIC.pdf")),
  height = 1.8, width = 2, device = cairo_pdf
)
```

### DC

```{r}
srat <- get_tf_activity(srat_obj = srat_dc, pyscenic_prefix = "myeloid", goi = goi)
```

in subtypes

```{r fig.width=3, fig.height=2}
VlnPlot(srat, features = "goi_TF", pt.size = 0) +
  scale_fill_manual(values = mye_level_3_color) +
  labs(x = NULL, y = "TF activity") +
  my_theme +
  NoLegend() +
  theme(axis.text.x = element_text(angle = 60, hjust = 1))

# save
ggsave2(
  filename = here::here("output", DOCNAME, paste0("Fig.dc_level3_", goi, ".pySCENIC.pdf")),
  height = 2, width = 3, device = cairo_pdf
)
```

在 mregDC、pDC-C4 中在 origin2 不同位置的表达情况

```{r fig.width=2, fig.height=2.5}
p1 <- VlnPlot(subset(srat, subset = level_3 == "mregDC-C3"),
              features = "goi_TF", group.by = "Origin2_n", pt.size = 0) +
  scale_fill_manual(values = origin2_color_maps) +
  labs(x = NULL, y = "TF activity", title = "mregDC-C3") +
  my_theme +
  NoLegend() +
  theme(axis.text.x = element_blank())
p2 <- VlnPlot(subset(srat, subset = level_3 == "pDC-C4"),
              features = "goi_TF", group.by = "Origin2_n", pt.size = 0) +
  scale_fill_manual(values = origin2_color_maps) +
  labs(x = NULL, y = "TF activity", title = "pDC-C4") +
  my_theme +
  NoLegend() +
  theme(axis.text.x = element_text(angle = 60, hjust = 1))
p1/p2

# save
ggsave2(
  filename = here::here("output", DOCNAME, paste0("Fig.dc_Origin2_", goi, ".pySCENIC.pdf")),
  height = 2.5, width = 2, device = cairo_pdf
)
```

### Fib

```{r}
srat <- get_tf_activity(srat_obj = srat_fib, pyscenic_prefix = "fibroblasts", goi = goi)
```

in subtypes

```{r fig.width=3, fig.height=2}
VlnPlot(srat, features = "goi_TF", pt.size = 0) +
  scale_fill_manual(values = fib_level_3_color) +
  labs(x = NULL, y = "TF activity") +
  my_theme +
  NoLegend() +
  theme(axis.text.x = element_text(angle = 60, hjust = 1))

# save
ggsave2(
  filename = here::here("output", DOCNAME, paste0("Fig.fib_level3_", goi, ".pySCENIC.pdf")),
  height = 2, width = 3, device = cairo_pdf
)
```

成纤维细胞(分iCAF/myCAF) 在不同位置的表达情况 origin 2的表达情况 提琴图

```{r fig.width=2, fig.height=3}
p1 <- VlnPlot(subset(srat, subset = level_2 == "iCAF"),
              features = "goi_TF", group.by = "Origin2_n", pt.size = 0) +
  scale_fill_manual(values = origin2_color_maps) +
  labs(x = NULL, y = "TF activity", title = "iCAF") +
  my_theme +
  NoLegend() +
  theme(axis.text.x = element_text(angle = 60, hjust = 1))
p2 <- VlnPlot(subset(srat, subset = level_2 == "myCAF"),
              features = "goi_TF", group.by = "Origin2_n", pt.size = 0) +
  scale_fill_manual(values = origin2_color_maps) +
  labs(x = NULL, y = "TF activity", title = "myCAF") +
  my_theme +
  NoLegend() +
  theme(axis.text.x = element_text(angle = 60, hjust = 1))
p1/p2

# save
ggsave2(
  filename = here::here("output", DOCNAME, paste0("Fig.fib_Origin2_", goi, ".pySCENIC.pdf")),
  height = 4, width = 2, device = cairo_pdf
)
```

## RORA TF

```{r}
goi <- "RORA"
```

### CD8

```{r}
srat <- get_tf_activity(srat_obj = srat_cd8, pyscenic_prefix = "cd8.random1", goi = goi)
```

in subtypes

```{r fig.width=3, fig.height=2}
VlnPlot(srat, features = "goi_TF", pt.size = 0) +
  scale_fill_manual(values = t_level_3_color) +
  labs(x = NULL, y = "TF activity") +
  my_theme +
  NoLegend() +
  theme(axis.text.x = element_text(angle = 60, hjust = 1))

# save
ggsave2(
  filename = here::here("output", DOCNAME, paste0("Fig.CD8_level3_", goi, ".pySCENIC.pdf")),
  height = 2, width = 3, device = cairo_pdf
)
```

在 Tex 中在 origin2 不同位置的表达情况

```{r fig.width=2, fig.height=1.8}
VlnPlot(subset(srat, subset = level_2 == "Tex"),
              features = "goi_TF", group.by = "Origin2_n", pt.size = 0) +
  scale_fill_manual(values = origin2_color_maps) +
  labs(x = NULL, y = "TF activity", title = "Tex") +
  my_theme +
  NoLegend() +
  theme(axis.text.x = element_text(angle = 60, hjust = 1))

# save
ggsave2(
  filename = here::here("output", DOCNAME, paste0("Fig.CD8-Tex_Origin2_", goi, ".pySCENIC.pdf")),
  height = 1.8, width = 2, device = cairo_pdf
)
```

### CD4 & Treg

```{r}
srat <- get_tf_activity(srat_obj = srat_cd4, pyscenic_prefix = "cd4.random3", goi = goi)
```

in subtypes

```{r fig.width=3, fig.height=2}
VlnPlot(srat, features = "goi_TF", pt.size = 0) +
  scale_fill_manual(values = t_level_3_color) +
  labs(x = NULL, y = "TF activity") +
  my_theme +
  NoLegend() +
  theme(axis.text.x = element_text(angle = 60, hjust = 1))

# save
ggsave2(
  filename = here::here("output", DOCNAME, paste0("Fig.CD4_level3_", goi, ".pySCENIC.pdf")),
  height = 2, width = 3, device = cairo_pdf
)
```

### Treg

```{r load-rds, cache=FALSE}
srat_treg <- readRDS(here::here("output/04.rm_cells/seurat_treg.rds"))
Idents(srat_treg) <- "level_3"
srat_treg
```


```{r}
srat <- get_tf_activity(srat_obj = srat_treg, pyscenic_prefix = "treg", goi = goi)
```

在 Treg 中在 origin2 不同位置的表达情况

```{r fig.width=2, fig.height=1.8}
VlnPlot(subset(srat, subset = level_1 == "Treg"),
              features = "goi_TF", group.by = "Origin2_n", pt.size = 0) +
  scale_fill_manual(values = origin2_color_maps) +
  labs(x = NULL, y = "TF activity", title = "Treg") +
  my_theme +
  NoLegend() +
  theme(axis.text.x = element_text(angle = 60, hjust = 1))

# save
ggsave2(
  filename = here::here("output", DOCNAME, paste0("Fig.Treg_Origin2_", goi, ".pySCENIC.pdf")),
  height = 1.8, width = 2, device = cairo_pdf
)
```

### Fib

```{r}
srat <- get_tf_activity(srat_obj = srat_fib, pyscenic_prefix = "fibroblasts", goi = goi)
```

in subtypes

```{r fig.width=3, fig.height=2}
VlnPlot(srat, features = "goi_TF", pt.size = 0) +
  scale_fill_manual(values = fib_level_3_color) +
  labs(x = NULL, y = "TF activity") +
  my_theme +
  NoLegend() +
  theme(axis.text.x = element_text(angle = 60, hjust = 1))

# save
ggsave2(
  filename = here::here("output", DOCNAME, paste0("Fig.fib_level3_", goi, ".pySCENIC.pdf")),
  height = 2, width = 3, device = cairo_pdf
)
```

成纤维细胞(分iCAF/myCAF) 在不同位置的表达情况 origin 2的表达情况 提琴图

```{r fig.width=2, fig.height=3}
p1 <- VlnPlot(subset(srat, subset = level_2 == "iCAF"),
              features = "goi_TF", group.by = "Origin2_n", pt.size = 0) +
  scale_fill_manual(values = origin2_color_maps) +
  labs(x = NULL, y = "TF activity", title = "iCAF") +
  my_theme +
  NoLegend() +
  theme(axis.text.x = element_text(angle = 60, hjust = 1))
p2 <- VlnPlot(subset(srat, subset = level_2 == "myCAF"),
              features = "goi_TF", group.by = "Origin2_n", pt.size = 0) +
  scale_fill_manual(values = origin2_color_maps) +
  labs(x = NULL, y = "TF activity", title = "myCAF") +
  my_theme +
  NoLegend() +
  theme(axis.text.x = element_text(angle = 60, hjust = 1))
p1/p2

# save
ggsave2(
  filename = here::here("output", DOCNAME, paste0("Fig.fib_Origin2_", goi, ".pySCENIC.pdf")),
  height = 4, width = 2, device = cairo_pdf
)
```



## Session info

